# 基金募集期间如何做账

提问人：quaisi 时间：2018-01-23 13:24:49
还有购买的私募基金产品放到交易性金融资产合适吗？其有明确的封闭期，一般90-180天，封闭期结束后，开放日可以赎回，也可以继续持有。放在其他流动资产更合适吧

回答人：chenyiwei
预计持有期间在一年内的，可在“可供出售金融资产”科目核算，报表列报为其他流动资产。

提问人：quaisi 时间：2018-01-23 11:30:34
请问公司购买开放式基金在募集期间如何做账 ，做到其他应收款 其他流动资产还是交易性金融资产或者预付款项

回答人：chenyiwei
根据持有意图和预计持有期限确定。一般可作为可供出售金融资产核算。但在编制报表时，如果本身该产品期限在一年内或者管理层意图在一年内赎回的，则列报为“其他流动资产”。

提问人：quaisi 时间：2018-01-26 08:43:28
谢谢，还有第一个问题 请问尚在募集期间的开放式基金放在什么科目合适啊？

回答人：chenyiwei
也相同，可以作为可供出售金融资产核算，报表中列报在其他流动资产项目内。